【裁判字號】    89,易,1200
【裁判日期】    890809
【裁判案由】    詐欺
【裁判全文】
臺灣臺南地方法院刑事判決              八十九年度易字第一二號
    公  訴  人  臺灣臺南地方法院檢察署檢察官
    被      告  乙○○
右列被告因詐欺案件，經檢察官提起公訴 (八十九年度偵緝字第一二八號)，本院判
決如左：
    主  文
乙○○共同意圖為自己不法之所有，以詐術使人將本人之物交付，處有期徒刑玖月，
緩刑參年。
    事  實
一乙○○與王慶章（另案通緝中）二人係夫妻關係，乙○○於民國（下同）八十七年
  間在台南縣永康市之鈕扣公司擔任會計，月入新台幣（下同）約二萬餘元，王慶章
  則為台南市第六信用合作社大林分社（下稱六信）之員工，月入約五、六萬元，王
  慶章因與甲○○間有業務上往來而認識。王慶章因四十萬元之支票債務將於八十七
  年七月十五日到期卻無力償還，為償還債務，王慶章與乙○○乃共同基於意圖為自
  己不法所有之犯意，於八十七年七月十三日，央求甲○○向六信申請一年期、四十
  萬元之信用貸款以轉借給王慶章，佯稱自八十七年八月十三日起至八十八年七月十
  三日止，願以每月十三日交付三萬五千三百元之方式分期償還，且由乙○○提供其
  父劉明海所有坐落台南縣永康市○○段一０八三之十三及同段一０八三之一土地之
  土地權狀二紙交由甲○○保管，並由王慶章、乙○○共同簽發本票十二張交予甲○
  ○，以取得甲○○之信任，致使甲○○陷於錯誤，於八十七年七月十四日向六信借
  得四十萬元之信用貸款後，即轉借予王慶章，嗣至八十七年八月十三日，因該信用
  貸款頭期款到期，甲○○發現王慶章未依約繳付頭期款後，遍尋不著王慶章、乙○
  ○二人，始知受騙。
二案經甲○○訴請台灣台南地方法院檢察署檢察官偵查起訴。
    理  由
一訊據被告乙○○固供承有右揭借款之事實，惟矢口否認有何詐欺犯行，辯稱：當初
  是為了幫助王慶章度過難關，所以向劉明海借用土地權狀。在本票及借據簽名也是
  迫於無奈，而且說好是由王慶章負責還錢，所以根本沒有想到如何償債的問題云云
  。惟查右揭犯罪事實業據告訴人甲○○指訴甚詳，復有借據二紙、本票影本十二張
  、土地權狀影本二張等件在卷可稽。又依被告所述情節及卷附資料所示，於王慶章
  向甲○○借貸時，被告已明知王慶章陷於無資力不能支付之狀態，竟為方便王慶章
  借錢，提供其父劉明海所有之土地權狀二紙供甲○○保管，又在借據及本票上簽名
  ，其有不法意圖，已甚酌然，況被告與王慶章於案發後即逃匿無蹤，經檢察官傳、
  拘無著，嗣經台灣台南地方法院檢察署發布通緝，於八十九年一月二十四日始經警
  緝獲到案，且迄今均未償還欠款，益證被告與王慶章自始即有不法所有之意圖，被
  告所辯係卸責之詞，不足採信，事證明確，其犯行堪以認定。
二核被告意圖為自己不法之所有，以詐術使人將本人之物交付，所為係犯刑法第三百
  三十九條第一項之意，被告與王慶章間有犯意聯絡，行為分擔，皆為共同正犯，公
  訴人認被告係基於意圖為第三人不法所有之意思，尚有誤會，併予敘明。爰審酌被
  告犯罪之動機、目的、手段所造成危害，及犯罪後態度等一切情狀，處如主文所示
  之刑。又被告前未曾受有期徒刑以上刑之宣告，有台灣台南地方法院檢察署刑案資
  料查註紀錄表在卷可憑，其經此教訓後，應知所警惕，信無再犯之虞，本院因認所
  宣告之刑以暫不執行為適當，併諭知緩刑參年，以勵自新。
據上論斷，應依刑事訴訟法第二百九十九條第一項前段、刑法第二十八條、第三百三
十九條第一項、第七十四條第一款，罰金罰鍰提高標準條例第一條前段，判決如主文
。
本案經檢察官林志峰到庭執行職務。
中    華    民    國      八十九      年      八       月      九       日
                                  臺灣臺南地方法院刑事第三庭
                                          法  官  吳  孟  良
右正本證明與原本無異。
如不服本判決，應於判決送達後十日內，向本院提出上訴狀。
                                          書記官  陳  金  堂
中    華    民    國      八十九      年      八       月      九       日
附錄本案論罪科刑法條全文：
刑法第三百三十九條第一項：
意圖為自己或第三人不法之所有，以詐術使人將本人或第三人之物交付者，處五年以
下有期徒刑、拘役或科或併科一千元以下罰金。


司法院資訊處製作；財團法人民間司法改革基金會備份。
